【裁判字號】    97,家聲,486
【裁判日期】    971229
【裁判案由】    選定禁治產人監護人
【裁判全文】
臺灣臺中地方法院民事裁定             97年度家聲字第486號
聲  請  人  丙○○
相  對  人  甲○○
法定代理人  丙○○
上列當事人間聲請選定禁治產人監護人事件，本院裁定如下：
    主  文
選定丙○○（女，民國○○○年○月○○日生，身分證統一編號
：Ｚ000000000號）為禁治產人甲○○（女，民國○○
○年○月○○○日生，身分證統一編號：Ｚ000000000
號）之監護人。
聲請程序費用由相對人負擔。
    理  由
一、按禁治產人應置監護人；禁治產人之監護人，依配偶、
    父母、與禁治產人同居之祖父母、家長、後死之父或
    母以遺囑指定之人等順序定之；不能依前項規定定其監護人
    時，由法院徵求親屬會議之意見選定之；親屬會議不能召開
    或召開有困難時，依法應經親屬會議處理之事項，由有召集
    權人聲請法院處理之；親屬會議經召開而不為或不能決議時
    ，亦同，民法第1110條、第1111條、第1132條第2項分別定
    有明文。次按未能依民法第1111條順序定禁治產人監護人時
    ，依同法第1113條第1項準用第1094條第2項規定，法院得依
    檢察官、當地社會福利主管機關或其他利害關係人之聲請，
    就其三親等內旁系血親尊親屬、社會福利主管機關、社會福
    利機構或其他適當之人選定監護人，並得指定監護之方法。
    復按禁治產人之監護人，除應負責養護及治療禁治產人之身
    體外，並為其法定代理人，且負有管理其財產之職責（民法
    第1112條第1項、第1113條準用第1098條、第1100條），法
    院選定監護人時，自以與禁治產人關係密切，並較受信賴者
    優先選定為宜。
二、聲請意旨略以：相對人即禁治產人甲○○（女、民國○○年○
    月○○日生、身分證統一編號：Ｚ000000000號）係聲請人之母
    ，前經本院97年度禁字第239號裁定宣告為禁治產人，惟相
    對人已無法定順位監護人；又相對人之父母均歿，祖父母亦
    均歿，其三親等內旁系血親尊親屬沒有人在台，四親等內之
    同輩血親僅餘1位胞兄及1位胞弟，實無從召開合法之親屬會
    議，爰依法聲請選定聲請人為相對人之監護人等語。
三、本院查：聲請人主張相對人為其母，相對人前經本院前揭事
    件裁定宣告禁治產在案，惟相對人已無法定順位監護人，亦
    不能召開合法之親屬會議等事實，除據其提出戶籍謄本4件
    、戶口名簿影本1件、身分證正反面影本1件、本院前揭事件
    裁定書影本1件為證外；並經關係人即相對人之兄乙○○於
    本院97年12月9日訊問時陳述明確，應堪信為真正，從而聲
    請人聲請為相對人即禁治產人選定監護人，揆諸前揭法條規
    定，為有理由，應予准許。而聲請人為相對人之女，關係人
    乙○○於本院前揭期日亦表示同意由聲請人擔任相對人之監
    護人，則聲請人與相對人既誼屬至親，且獲相對人胞兄信賴
    ，由其負責護養及照顧相對人並管理其財產，應能符合相對
    人之利益，自屬適當之人選。執此，本院認為由聲請人擔任
    相對人之監護人，應屬妥適，爰選定之。
四、依非訟事件法第21條第2項、民事訴訟法第95條、第78條，
    裁定如主文。
中    華    民    國    97    年    12    月    29   日
                  家事法庭      法  官    劉長宜
以上正本係照原本作成。
如對本裁定抗告須於裁定送達後10日內向本院提出抗告狀。
中    華    民    國    97    年    12    月    29   日
                                書記官    董美惠


司法院資訊處製作；財團法人民間司法改革基金會備份。
